【裁判字號】    95,訴,3506
【裁判日期】    951229
【裁判案由】    毒品危害防制條例
【裁判全文】
臺灣臺中地方法院刑事判決              95年度訴字第3506號
公  訴  人  臺灣臺中地方法院檢察署檢察官
被      告  甲○○
                    （現於臺灣臺中監獄臺中分監執行中）
上列被告因違反毒品危害防制條例案件，經檢察官提起公訴（九
十五年度毒偵字第二二八二號），被告於本院準備程序中為有罪
之陳述，經本院合議庭評議後裁定由受命法官獨任改行簡式審判
程序審理，本院判決如下：
    主    文
甲○○施用第一級毒品，累犯，處有期徒刑壹年。
    犯罪事實
一、甲○○前於民國九十二年間，因贓物罪，經本院於九十二年
    九月十九日以九十二年度豐簡字第四六七號判處有期徒刑四
    月，如易科罰金，以銀元三百元折算一日確定；又因加重竊
    盜罪，經本院於九十二年十月二十九日以九十二年度易字第
    二四００號判處有期徒刑七月確定；復於九十三年間，因搶
    奪罪，經本院於九十三年十一月三十日以九十三年度訴字第
    一九三九號判處有期徒刑九月確定；經本院於九十四年一月
    二十八日以九十四年度聲字第四三六號裁定合併定應其執行
    有期徒刑一年六月確定，於九十三年四月十四日入監執行，
    於九十四年六月三日縮短刑期假釋出監，假釋期間並付保護
    管束，於九十四年九月六日保護管束期滿，未經撤銷，以有
    期徒刑執行完畢論。
二、甲○○曾因施用毒品案件，經依本院九十二年度毒聲字第二
    七九五號裁定送勒戒處所進行觀察、勒戒，於九十三年三月
    十八日進入臺灣臺中看守所附設勒戒處所接受觀察勒戒處分
    後，認無繼續施用毒品傾向，由臺灣臺中地方法院檢察署檢
    察官於九十三年四月十四日以九十三年度毒偵緝字第六七號
    為不起訴處分確定，並於九十三年四月十四日釋放出所。
三、甲○○仍不知悔改及徹底戒絕，於前開觀察勒戒執行完畢釋
    放後五年內，竟基於施用第一級毒品海洛因之犯意，於九十
    五年一月七日十四時許，在臺中縣東勢鎮○○街文化新村八
    號其居所，以將少許海洛因稀釋後注入針筒內，以針筒注射
    之方式，非法施用第一級毒品海洛因一次。嗣於九十五年一
    月八日十九時十分許，在臺中縣東勢鎮○○街文昌廟廣場前
    ，為警查獲，經採尿檢驗結果，呈現嗎啡陽性反應，因而獲
    悉上情。
四、案經臺中縣警察局和平分局報告臺灣臺中地方法院檢察署檢
    察官偵查起訴。
    理    由
一、訊據被告甲○○，對於前揭時地，施用第一級毒品海洛因一
    次之情，業於本院中坦認屬實，且被告為警查獲時所採集之
    尿液，經送驗結果，確實呈現嗎啡陽性反應，此有臺中縣警
    察局和平分局濫用藥物尿液檢驗報告總表一份、中山醫學大
    學附設醫院檢驗科藥物檢測中心驗尿報告一份在卷可稽，並
    有臺灣臺中地方法院檢察署檢察官九十三年度毒偵緝字第六
    七號不起訴處分書在卷足憑，被告自白供述與現有事證相符
    ，應堪置信。本件事證已臻明確，被告犯行，洵堪認定。
二、按海洛因係屬毒品危害防制條例所定之第一級毒品，不得非
    法施用。核被告所為，係犯毒品危害防制條例第十條第一項
    之施用第一級毒品罪。被告為供施用而持有第一級毒品海洛
    因之低度行為，應為施用第一級毒品海洛因之高度行為所吸
    收，不另論處。查：被告前於九十二年間，因贓物罪，經本
    院於九十二年九月十九日以九十二年度豐簡字第四六七號判
    處有期徒刑四月，如易科罰金，以銀元三百元折算一日確定
    ；又因加重竊盜罪，經本院於九十二年十月二十九日以九十
    二年度易字第二四００號判處有期徒刑七月確定；復於九十
    三年間，因搶奪罪，經本院於九十三年十一月三十日以九十
    三年度訴字第一九三九號判處有期徒刑九月確定；經本院於
    九十四年一月二十八日以九十四年度聲字第四三六號裁定合
    併定應其執行有期徒刑一年六月確定，於九十三年四月十四
    日入監執行，於九十四年六月三日縮短刑期假釋出監，假釋
    期間並付保護管束，於九十四年九月六日保護管束期滿，未
    經撤銷，以有期徒刑執行完畢論等情，此有臺灣高等法院被
    告前案紀錄表一份在卷可按，被告前受有期徒刑之執行完畢
    後，五年以內故意再犯本件有期徒刑以上之罪，不論依修正
    前刑法第四十七條或修正後刑法第四十七條第一項之規定，
    均構成累犯，依刑法第二條第一項前段從舊從輕之規定，仍
    應適用修正前刑法第四十七條之規定，論以累犯，並加重其
    刑。爰審酌被告前因施用毒品之犯行，經歷觀察勒戒之機會
    ，仍無法戒除施用毒品之惡習，五年內，猶故態復萌，再次
    施用毒品，無視於毒品對於自身健康之嚴重傷害及國家對於
    杜絕毒品犯罪之禁令，惟因施用毒品本身係屬自戕行為，對
    於社會所產生之潛在危害性尚屬輕微，且被告犯罪後業經坦
    承犯行，尚知悔悟，犯後態度良好，本院考量被告施用毒品
    之次數極少僅有一次，參酌被告前因施用毒品罪，已遭判刑
    十一月，現在監執行中，及公訴人具體求處有期徒刑一年以
    上之刑度等一切情狀，量處如主文所示之刑，以示懲儆。
據上論斷，應依刑事訴訟法第二百七十三條之一第一項、第二百
九十九條第一項前段，毒品危害防制條例第十條第一項，刑法第
十一條前段、第二條第一項前段、修正前刑法第四十七條，判決
如主文。
中    華    民    國    95    年    12    月    29    日
                  刑事第五庭    法  官  巫淑芳
上正本證明與原本無異。
如不服本判決，應於送達後十日內向本院提出上訴狀（須附繕本
），上訴於臺灣高等法院臺中分院。
                                書記官  王麗麗
中    華    民    國    95    年    12    月    29    日
附錄論罪科刑法條：
毒品危害防制條例第10條：
施用第一級毒品者，處六月以上五年以下有期徒刑。
施用第二級毒品者，處三年以下有期徒刑。


司法院資訊處製作；財團法人民間司法改革基金會備份。
